【裁判字號】    97,消債抗,89
【裁判日期】    971226
【裁判案由】    更生事件
【裁判全文】
臺灣臺北地方法院民事裁定            97年度消債抗字第89號
抗  告  人  甲○○
上抗告人因消費者債務清理事件聲請更生，對於中華民國97年7
月29日本院97年度消債更字第247 號裁定提起抗告，本院裁定如
下：
    主  文
抗告駁回。
抗告程序費用新臺幣壹仟元由抗告人負擔。
    理  由
一、抗告意旨略以：原審裁定補正事項多達13項（下稱補正裁定
    ），抗告人難免有所疏漏，按消費者債務清理條例（下稱消
    債條例）立法意旨乃在解決債務人無力負擔債務之問題，抗
    告人既有無法償還債務之原因，原審自應准許抗告人更生之
    聲請。又抗告人已說明補正裁定第4 、7 項所示債務人財產
    及收入狀況，自無庸再說明補正裁定第3 項先前履約還款時
    之經濟來源，且抗告人提出國稅局財產清單，已能證明該土
    地及房屋為抗告人財產，亦無庸再提出補正裁定第5 項所示
    土地及建物登記簿謄本。再原審認抗告人為豹泉國際投顧有
    限公司（下稱豹泉公司）之董事兼經理人、費葡國際貿易有
    限公司（下稱費葡公司）之董事，對於上開公司之營業情形
    知之甚詳，竟以簡略、模糊方式說明，然抗告人已據實陳明
    。又原審認抗告人所陳長久以來無收入致無法履行債務協商
    方案乙節，與所稱稱豹泉公司近兩年營業收入供其過渡使用
    乙節相互不一，惟豹泉公司為一人公司，抗告人並無受薪，
    僅於財務不濟時調用公司資金維持生活。此外，國稅局僅能
    提供94、95年度財稅資料，無法提供96年財稅資料，並非抗
    告人不提供。是抗告人聲請更生並無協力義務之違反，爰提
    起本件抗告等語。
二、按聲請更生或清算不合程式或不備其他要件者，法院應以裁
    定駁回之。但其情形可以補正者，法院應定期間先命補正。
    更生之聲請有下列情形之一者，應駁回之：一、債務人曾依
    本條例或破產法之規定而受刑之宣告。二、債務人曾經法院
    認可和解、更生或調協，因可歸責於己之事由，致未履行其
    條件。三、債務人經法院通知，無正當理由而不到場，或到
    場而不為真實之陳述，或拒絕提出關係文件或為財產變動狀
    況之報告。消債條例第8 條、第46條分別定有明文。
三、經查，抗告人雖於97年7 月1 日、7 月10日以陳報狀說明原
    審所命補正事項，惟其未就補正裁定所示之土地及建物登記
    謄本、豹泉公司、費葡公司5 年內營業活動及營業額資料予
    以補正，為抗告人所是認。已徵抗告人確有拒絕提出關係文
    件、為財產變動狀況報告之事。至抗告人復主張以國稅局財
    產清單即得取代土地及建物登記簿謄本、已據實說明豹泉公
    司、費葡公司5 年內營業資料云云，然查，土地及建物登記
    謄本除記載所有權人外，尚包含不動產是否設定負擔等資料
    ，自非國稅局財產清單可得取代甚明。又查，抗告人於抗告
    時檢附豹泉公司、費葡公司資產負債表，有該表在卷可按。
    益徵抗告人並非無法提出豹泉公司、費葡公司5 年內營業資
    料，卻未詳加說明。均徵抗告人確違反消債條例第46條第3
    項之協力義務。從而，原審以抗告人違反協力義務而無更生
    誠意為由，駁回抗告人之聲請，核無違誤。抗告意旨指摘原
    裁定不當，求予廢棄，為無理由，應予駁回。
四、據上論結，本件抗告為無理由，依消費者債務清理條例第15
    條、民事訴訟法第495 條之1 第1 項、第449 條、第95條、
    第78條，裁定如主文。
中    華    民    國    97    年    12    月    26    日
                  民事第四庭  審判長法    官  朱漢寶
                                    法    官  陳雯珊
                                    法    官  黃呈熹
以上正本係照原本作成。
本裁定不得抗告。
中    華    民    國    97    年    12    月    26    日
                                    書記官    傅美蓮


司法院資訊處製作；財團法人民間司法改革基金會備份。
